【裁判字號】    99,親,117
【裁判日期】    990825
【裁判案由】    確認親子關係不存在
【裁判全文】
臺灣板橋地方法院民事判決               99年度親字第117號
原      告  乙○○
法定代理人  甲○○
被      告  丙○○
上列當事人間請求確認親子關係不存在事件，本院於民國九十九
年八月四日言詞辯論終結，判決如下：
    主      文
確認原告乙○○（男、民國○○年○ 月○ 日生、身分證統一編號：
Ｚ000000000 號）與被告丙○○之被繼承人賴國謝（男、民國○○
年○ 月○○日生、民國93年10月25日死亡、身分證統一編號：Ｚ00
0000000 號）間之親子關係不存在。
訴訟費用由被告負擔。
    事實及理由
一、原告主張：原告乃生母簡素真（已於98年12月1 日死亡）自
    訴外人曹輝彬受胎而於民國86年7 月1 日所生。但因原告之
    生母簡素真與被告丙○○之兄賴國謝（已於93年10月25日死
    亡）於74年4 月21日結婚，原告之受胎係母親簡素真與賴國
    謝婚姻關係存續中，原告依法推定為賴國謝之婚生子女。惟
    實際上原告非生母簡素真自賴國謝受胎所生，亦即原告與賴
    國謝間無親子關係存在。原告被依法推定為賴國謝子女，致
    原告在私法身份地位不確定，爰依民事訴訟法第247 條規定
    請求確認原告與被告之被繼承人賴國謝間之親子關係不存在
    等語。
二、被告答辯：同意原告之請求，原告非賴國謝之子，應讓原告
    認祖歸宗等語。並聲明：同意原告之請求。
三、查，原告主張之前開事實，業據其提出戶籍謄本、生母簡素
    真之除戶戶籍謄本、賴國謝之除戶戶籍謄本、國立臺灣大學
    醫學院附設醫院診斷證明書暨血緣鑑定報告書影本等為證。
    據該鑑定診斷證明書記載：「曹輝彬與乙○○於99年2 月3
    日接受ＤＮＡ血緣關係鑑定，結果顯示曹輝彬為乙○○之父
    親的機率為99.997263 ％」等語。依此堪信原告之主張為真
    實。
四、按確認法律關係之訴，非原告有即受確認判決之法律上利益
    者，不得提起之；確認證書真偽或為法律關係基礎事實存否
    之訴，亦同；前項確認法律關係基礎事實存否之訴，以原告
    不能提起他訴訟者為限，民事訴訟法第247 條定有明文。
    本件原告提起確認親子身份存在之訴，此血緣、身份關係之
    存否，乃親子關係之重要基礎事實；因原告之戶籍資料現仍
    登記其父為賴國謝而非訴外人曹輝彬，渠等因親子關係所生
    之扶養、繼承等私法關係即屬不明確，致原告在私法地位有
    受侵害之危險，而此項危險狀態得以確認判決除去之，原告
    提起本件訴訟顯具有確認之法律上利益；為使原告之身份關
    係確定以保護其利益，原告提起本件確認訴訟，自有法律上
    的確認利益，應可認定。
五、從而，原告依民事訴訟法第247 條規定訴請確認其與被告之
    被繼承人賴國謝間親子關係不存在之訴，為有理由，應予准
    許。
六、訴訟費用負擔之依據：民事訴訟法第78條。
中    華    民    國    99    年    8     月    25    日
                  家事法庭法  官  黃惠瑛
以上正本係照原本作成。
如對本判決上訴，須於判決送達後20日之不變期間內，向本院提
出上訴狀
中    華    民    國    99    年    8     月    25    日
                          書記官  張美玉

司法院資訊處製作；財團法人民間司法改革基金會備份。
